臺灣臺中地方法院刑事判決　　　　　　　　　　　　九十三年度訴字第二一七五號
　　公　訴　人　臺灣臺中地方法院檢察署檢察官
　　被　　　告　甲○○
右列被告因違反毒品危害防制條例案件，經檢察官提起公訴（九十三年度毒偵字第二
二０六號）及移
審判程序審理，判決如左：
    主  文
甲○○連續施用第一級毒品，處有期徒刑壹年。
扣案之第一級毒品海洛因肆包（驗餘淨重合計零點壹伍公克，包裝重合計壹點玖公
克），沒收銷燬之；扣案之注射針筒肆支，均沒收。
    犯罪事實
一、甲○○基於施用第一級毒品海洛因之概括犯意，自民國九十一年一月間某日起至
    九十三年十二月一日某時止，每日均在臺中市○區○○路二二巷十六號之二住處
    內，以將第一級毒品海洛因摻水放入針筒內注射施打之方式，連續施用第一級毒
    品海洛因多次。期間，臺中市警察局刑警隊於同年六月二十一日十七時三十分許
    ，持本院核發之搜索票，在上址執行搜索，當場查扣其所有之第一級毒品海洛因
    四包（驗餘淨重合計０．一五公克，包裝重合計一．三九公克）、供施用第一級
    毒品海洛因之注射針筒三支等物；且經採集其尿液送驗後，「嗎啡」項目呈陽性
    反應。之後，於同年十一月十一日十九時二十分許，經該警察局持本院核發之搜
    索票，再度前往上址執行搜索，當場查獲甲○○，並扣得其所有供施用第一級毒
    品海洛因之注射針筒一支；經採集其尿液送驗後，「嗎啡」項目仍呈陽性反應，
    始悉全情。
二、案經臺中市警察局移送臺灣臺中地方法院檢察署檢察官偵查起訴及移送併辦。
    理  由
一、右揭事實，業據被告甲○○於警詢、偵查中均坦承不諱，復於本院審理時為認罪
    之陳述，核與九十三年六月二十一日同在現場之證人連宗賢、劉菁英於警詢時證
    述之內容相符，有各該筆錄在卷可考。又被告於右開時間先後為警查獲後，經採
    集其尿液送驗結果，均呈「嗎啡」陽性反應等情，有詮昕科技股份有限公司於九
    十三年六月三十日、同年十一月十八日出具之濫用藥物尿液檢驗報告可資參佐。
    且於九十三年六月二十一日為警查扣之粉末四包，經送請法務部調查局鑑驗結果
    ，均含第一級第六項毒品海洛因成分，合計淨重０．一五公克，空包裝重合計一
    ．三九公克等情，有該局九十三年八月三十日調科壹字第一二００一四二一七號
    鑑定通知書存卷可查。此外，尚有臺中市警察局刑警隊搜索扣押筆錄暨扣押物品
    目錄表、照片附卷可稽，及扣案之注射針筒四支可資佐憑，足徵被告前開自白，
    確有所據，堪信可採。綜上，本件事證明確，被告右開犯行，洵堪認定。
二、按海洛因係毒品危害防制條例第二條第二項第一款所定之第一級毒品，不得非法
    施用。查被告前於八十九年間因違反毒品危害防制條例案件，經本院裁定送觀察
    、勒戒後，認無繼續施用毒品之傾向，由臺灣臺中地方法院檢察署檢察官於八十
    九年九月二十二日以八十九年度毒偵字第五二八五號為不起訴處分確定，有臺灣
    臺中地方法院檢察署刑案資料查註紀錄表、全國施用毒品案件紀錄表、臺灣高等
    法院被告全國前案紀錄表等件可參，可知被告係於前開觀察、勒戒執行完畢釋放
    後，五年內，再犯本案犯行，自應依法論科。是核被告所為，係犯毒品危害防制
    條例第十條第一項之施用第一級毒品罪。又：
（一）被告因施用第一級毒品而持有該毒品之低度行為，為施用之高度行為所吸收，
      不另論罪。
（二）被告多次施用第一級毒品之犯行，時間緊接，觸犯構成要件相同之罪名，顯係
      基於概括之犯意為之，為連續犯，應論以一罪，並依法加重其刑。
（三）公訴人雖僅就被告自九十一年一月間起至九十三年六月二十一日上午七時止，
      多次施用第一級毒品海洛因之犯行，提起公訴，然檢察官就犯罪事實一部起訴
      者，其效力及於全部，刑事訴訟法第二百六十七條定有明文。本件被告自九十
      一年一月間某日起至九十三年十二月一日某時止，每日均有施用第一級毒品海
      洛因，且與前揭已起訴並經論罪科刑之多次施用第一級毒品海洛因部分，有連
      續犯之關係，已如前述，本院自應就屬於裁判上一罪，但未據公訴人起訴之其
      餘多次施用第一級毒品海洛因犯行，一併加以裁判。
（四）爰審酌被告除前開施用毒品經檢察官為不起訴處分之前科外，別無其他犯罪紀
      錄，素行非惡，有前開前科紀錄可參，其經一次觀察、勒戒程序後，猶未能戒
      斷，再犯本件犯行，無視於毒品對於自身健康之戕害及國家對於杜絕毒品犯罪
      之禁令；被告本次施用時間幾近三年，時間雖長，但其僅自行施用毒品，犯罪
      動機尚屬單純，且施用毒品係自戕行為，犯罪手段平和，被告亦未因此危害他
      人，所生損害非大，暨其於犯後均能坦承犯行，態度良好等一切情狀，量處如
      主文所示之刑，以示懲戒。
（五）扣案之第一級毒品海洛因四包（驗餘淨重合計０．一五公克，包裝重合計一．
      三九公克），係毒品危害防制條例第二條第二項第一款管制之第一級毒品，爰
      依同條例第十八條第一項前段規定，沒收銷燬之。扣案之注射針筒四支，係被
      告所有並供施用第一級毒品海洛因所用之物，業據其供明在卷，爰依刑法第三
      十八條第一項第二款規定，宣告沒收。至於扣案之吸食器一支，雖係被告所有
      ，但非供其施用第一級毒品海洛因之用，核與刑法第三十八條第一項第二款規
      定不合，無從諭知沒收，公訴人請求就此扣案物宣告沒收，尚有未洽，附此
      明。
據上論斷，應依刑事訴訟法第二百七十三條之一第一項、第二百九十九條第一項前段
，毒品危害防制條例第十條第一項、第十八條第一項前段，刑法第十一條、第五十六
條、第三十八條第一項第二款，判決如主文。
本案經檢察官乙○○到庭執行職務
中      華      民      國    九十三    年     十二     月    三十一    日
  臺灣臺中地方法院刑事第一庭
                                    法  官  莊  嘉  蕙
右正本證明與原本無異。
如不服本判決，應於送達後十日內向本院提出上訴狀（須附繕本），上訴於臺灣高等
法院臺中分院。
                                    書記官
中      華      民      國    九十三    年     十二     月    三十一    日
附錄論罪科刑法條
毒品危害防制條例第十條第一項
施用第一級毒品者，處六月以上五年以下有期徒刑。
